【裁判字號】    96,易,4038
【裁判日期】    970723
【裁判案由】    賭博
【裁判全文】
臺灣高雄地方法院刑事判決              96年度易字第4038號
公  訴  人  臺灣高雄地方法院檢察署檢察官
被      告  戊○○
            壬○○
            辛○○
            丁○○
            乙○○
            甲○○
            丙○○
            己○○
上列被告因賭博案件，經檢察官提起公訴（95年度偵字第33277
號、第27727 號），本院依簡式審判程序審理，判決如下：
    主  文
戊○○共同犯圖利聚眾賭博罪，累犯，處有期徒刑月，如易科
罰金，以新台幣壹仟元折算壹日，減為有期徒刑壹月又拾伍日，
如易科罰金，以新台幣壹仟元折算壹日；又犯圖利聚眾賭博罪，
累犯，處有期徒刑月，如易科罰金，以新台幣壹仟元折算壹日
，減為有期徒刑壹月又拾伍日，如易科罰金，以新台幣壹仟元折
算壹日。扣案之簽賭記帳明細柒紙、筆記本壹本、存摺拾本、
電腦主機壹台，均沒收；又共同犯圖利聚眾賭博罪，累犯，處有
期徒刑肆月，如易科罰金，以新台幣壹仟元折算壹日。扣案如附
表所示之物均沒收。應執行有期徒刑陸月，如易科罰金，以新台
幣壹仟元折算壹日。扣案之簽賭記帳明細柒紙、筆記本壹本、存
摺拾本、電腦主機壹台及如附表所示之物，均沒收。
壬○○、辛○○、丁○○、乙○○、甲○○、丙○○、己○○共
同犯圖利聚眾賭博罪，各處有期徒刑貳月，如易科罰金，均以新
台幣壹仟元折算壹日。扣案如附表所示之物均沒收。
    理  由
一、本件被告戊○○等8 人所犯刑法第268 條圖利供給賭場、圖
    利聚眾賭博為死刑、無期徒刑、最輕本刑為3 年以上有期徒
    刑以外之罪，其於準備程序進行中，就被訴事實為有罪之陳
    述，經本院告知簡式審判程序之旨，並聽取檢察官及被告之
    意見後，裁定進行簡式審判程序。
二、本件犯罪事實及證據，除犯罪事實補充記載「庚○○業經本
    院另行判決」；證據則補充：「被告8 人於本院審理時之自
    白」外，其餘均引用檢察官起訴書之記載（如附件）
三、核被告戊○○犯罪事實一、二、三之所為，均係犯刑法第26
    6 條第1 項前段賭博罪、第268 條前段之圖利供給賭場罪、
    同條後段之圖利聚眾賭博罪；被告壬○○、辛○○、丁○○
    、乙○○、甲○○、丙○○、己○○犯罪事實三之所為，均
    係犯刑法第266 條第1 項前段賭博罪、第268 條前段之圖利
    供給賭場罪、同條後段之圖利聚眾賭博罪。被告戊○○就犯
    罪事實一所示之犯行，與姓名年籍不詳代號「大勝」之組頭
    間；被告8 人就犯罪事實三所示之犯行間，分別有犯意聯絡
    及行為分擔，均為共同正犯。又立法者針對特定刑罰規範之
    構成要件，已預設該犯罪行為之本質係持續實行之複數行為
    ，具備反覆、延續之行為特徵，而將之總括或擬制為一個構
    成要件之集合犯行為，因其刑法評價上為構成要件之行為單
    數，認應僅成立一罪。則行為人基於概括之犯意，在密切接
    近之一定時、地持續實行之複次行為，倘依社會通念，於客
    觀上認為符合一個反覆、延續性之行為觀念者，於刑法評價
    上，即應僅成立一罪，學理上所稱「集合犯」之職業性、營
    業性或收集性等具有重複特質之犯罪均屬之，例如經營、從
    事業務、收集、販賣、製造、散布等行為概念者是（最高法
    院95年臺上字第1079號判決要旨參照）。本件被告戊○○於
    前揭時間，與代號「大勝」之組頭共同經營賭場或單獨經營
    賭場（犯罪事實一、二），及被告戊○○與其餘被告7 人共
    同經營賭場（犯罪事實三），而聚集不特定之人賭博，並藉
    此抽頭牟利，此種犯罪形態，本質上均具有反覆、延續之特
    質，依社會通念，即應屬前揭學理上所稱具有營業性之重複
    特質之「集合犯」，應認僅分別成立一罪。被告8 人所犯普
    通賭博、圖利供給賭場、圖利聚眾賭博罪間，係基於一意圖
    營利聚眾賭博之犯意，達成其同一犯罪所為之各個舉動，應
    屬法律概念之一行為，其一行為觸犯上開3 罪名，為想像競
    合犯，應依刑法第55條之規定，從一重之圖利聚眾賭博罪處
    斷。再被告戊○○前因業務過失傷害案件，經本院以91年度
    交易字第489 號判決判處有期徒刑4 月確定，於民國94年1
    月19日易科罰金執行完畢，有卷附臺灣高等法院被告前案紀
    錄表在卷可憑，其於受前開有期徒刑執行完畢後，5 年內再
    犯有期徒刑以上之罪，為累犯，應依刑法第47條第1 項規定
    ，就其所犯前開圖利聚眾賭博3 罪分別加重其刑。又被告戊○○所犯圖利聚眾賭博3 罪，犯意各別，行為互殊，應予分
    論併罰。
四、爰審酌被告等人為謀私利而提供賭博場所聚眾賭博，助長投
    機風氣，且設置網站供人下注聚賭，規模非小，量刑本不宜
    從輕，惟念其等犯後均坦認犯行，態度尚可，被告戊○○為
    主要經營者，犯罪情節較重，其餘被告則非主要經營者，惡
    性較輕等一切情狀，分別量處如主文所示之刑，併均諭知易
    科罰金之折算標準。另被告戊○○犯罪事實一、二犯行之犯
    罪時間係於96年4 月24日以前，且所犯之罪核與該條例第2
    條第1 項之規定相符，復無同條例第3 條限制減刑之除外情
    形，應依中華民國九十六年罪犯減刑條例，減其宣告刑2 分
    之1 ，並依前揭條例第11條規定，與犯罪事實三所宣告不應
    減刑之刑，適用刑法第51條規定定其應執行之刑，併諭知易
    科罰金之折算標準。至扣案如附表所示之物、簽賭記帳明細
    7 紙、筆記本1 本、存摺拾本、電腦主機1 台，則分別係
    被告等人所有，供犯罪所用之物，業據被告等人於本院審理
    中供承在卷，應依刑法第38條第1 項第2 款規定宣告沒收。
據上論斷，應依刑事訴訟法第273 之1 第1 項、第299 條第1 項
前段、第310 條之2 、第454 條第2 項，刑法第28條、第266 條
第1 項前段、第268 條第1 項、第55條、第41條第1 項前段、第
47條第1 項、第51條第5 款、第38條第1 項第2 款，刑法施行法
第1條 之1 ，中華民國九十六年罪犯減刑條例第2 條第1 項第3
款、第7 條、第11條，判決如主文。
本案經檢察官陳登燦到庭執行職務。
中    華    民    國    97    年    7     月    23    日
                  刑事第十四庭  法  官  李育信
如不服本判決應於收受本判決後10日內向本院提出上訴書狀，並
應敘述具體理由，如未敘述上訴理由者，應於上訴期間屆滿後20
日內補提理由書狀於本院（均須按他造當事人之人數附繕本）「
切勿逕送上級法院」。
以上正本證明與原本無異。
如不服本判決應於收受本判決後10日內向本院提出上訴書狀，並
應敘述具體理由，如未敘述上訴理由者，應於上訴期間屆滿後20
日內補提理由書狀於本院（均須按他造當事人之人數附繕本）「
切勿逕送上級法院」。
中    華    民    國    97    年    7     月    23    日
                                書記官  康祈福
附錄本案論罪科刑法條：
中華民國刑法第266條
在公共場所或公眾得出入之場所賭博財物者，處1 千元以下罰金
。但以供人暫時娛樂之物為賭者，不在此限。
當場賭博之器具與在賭檯或兌換籌碼處之財物，不問屬於犯人與
否，沒收之。
中華民國刑法第268條
意圖營利，供給賭博場所或聚眾賭博者，處3 年以下有期徒刑，
得併科3 千元以下罰金。


司法院資訊處製作；財團法人民間司法改革基金會備份。
